【裁判字號】    97,裁,2324
【裁判日期】    970423
【裁判案由】    贈與稅
【裁判全文】
最  高  行  政  法  院  裁  定
                                     97年度裁字第02324號
抗  告  人  乙○○○
            丙○○
            丁○○
            戊○○
            己○○
            庚○○
兼  上 6人
訴訟代理人  甲○○
上列抗告人因與相對人財政部臺灣省中區國稅局間贈與稅事件，
對於中華民國96年5月2日臺中高等行政法院96年度再字第6號裁
定提起抗告，本院裁定如下︰
    主  文
抗告駁回。
抗告訴訟費用由抗告人負擔。
    理  由
一、按抗告為受裁定之當事人或其他訴訟關係人，對於裁定聲明
    不服之方法，因此，如為受裁定之當事人或其他訴訟關係人
    ，即得對該裁定提起抗告。本件抗告人乙○○○、丙○○、
    丁○○、戊○○、己○○、庚○○等人為原審90年度訴字第
    367號判決之參加人，則該等6人即為原裁定之訴訟關係人，
    依法得提起本件抗告，合先敘明。
二、又按抗告法院認抗告為不合法或無理由者，應為駁回抗告之
    裁定。而「再審之訴應於30日之不變期間內提起。」「前項
    期間自判決確定時起算。但再審之理由知悉在後者，自知悉
    時起算。」「再審之訴自判決確定時起，已逾5年者，不得
    提起。」為96年8月15日修正施行前行政訴訟法第276條第1
    項、第2項、第4項前段所明定。
三、本件抗告人甲○○因贈與稅事件，不服原審法院90年度訴字
    第367號確定判決（下稱原確定判決），以其有行政訴訟法
    第273條第1項第13款規定之再審事由，提起再審之訴。然抗
    告人等6人係於民國91年1月17日由其委任之設址於臺中市之
    訴訟代理人林根煌律師收受原確定判決，有送達證書影本附
    卷可稽，抗告人等未提起上訴而於91年2月6日確定。抗告人
    甲○○提起再審之訴之期間，應自原確定判決確定時之91年
    2月6日起算（原裁定誤為送達翌日即同年1月18日起算），
    因上該訴訟代理人有再審之特別代理權，因此，抗告人等自
    行提起再審之訴，仍無扣除在途期間之問題，迄至91年3月8
    日即已屆滿（原裁定誤為同年2月6日屆滿），詎抗告人甲○
    ○遲至96年2月3日始提起本件再審之訴，顯已逾越上開法定
    不變期間。且提起再審之訴之目的，在請求廢棄不利於己之
    確定判決，故再審之訴僅得對於不利於己之判決為之，受勝
    訴判決確定之當事人，自無許其提起再審之訴，抗告人對於
    為其勝訴之原確定判決，提起再審之訴，亦有未合。從而，
    原法院以抗告人之訴不合法，裁定駁回其訴，核無不合。抗
    告人提起抗告主張其提起再審之訴未逾5年期間云云，然查
    ，抗告人並未表明再審事由發生於原確定判決後，並已遵守
    不變期間之證據，自難認其抗告為有理由，應予駁回。至於
    抗告人之其餘主張，自無庸予以斟酌，併予敘明。
四、依行政訴訟法第104條、民事訴訟法第95條、第78條、第85
    條第1項前段，裁定如主文。
中    華    民    國    97    年    4     月    23    日
                    最高行政法院第五庭
                        審判長法官  劉  鑫  楨
                              法官  侯  東  昇
                              法官  林  樹  埔
                              法官  劉  介  中
                              法官  吳  慧  娟
以  上  正  本  證  明  與  原  本  無  異
中    華    民    國    97    年    4     月    23    日
                              書記官  郭  育  玎


司法院資訊處製作；財團法人民間司法改革基金會備份。
